# 关于股东单方面增资导致控制权丧失的会计处理

提问人：让我怎么办 时间：2011-03-14 18:54:59
大家对于子公司的其他股东单方面增资，导致控制权丧失，而不再纳入合并范围，在母公司报表和合并报表层面的会计处理，有研究没有？好像如果按照讲解 2010 的做法去会计处理，行不通啊。

回答人：chenyiwei
《讲解 2010 》的例题 3 － 19 、 3 － 20 是有些问题，前几天本版面上讨论过。不过基本原则就是如windy1978所说的按解释 4 号第四条规定处理。

提问人：lxch119 时间：2017-07-10 16:40:23
陈版主， 国有企业集团之间的上市公司股权划转。 A集团持有B公司公司控股权，国资委 1 月份批复，将B公司的股权划转给了B集团。 1 月份双方办理完管理权交接，只是证监会的批复尚未拿到。 请问， A集团是否可以只合并到管理权交接日？ 谢谢

回答人：chenyiwei
证监会的批复内容是什么？如果只是豁免要约收购，不影响股权划转本身的效力，则可以只合并到管理权交接日。如果还有其他实质性的审核内容，则可能要考虑该划转在获得证监会批文之前不生效，A需继续合并。